【裁判字號】    95,上易,42
【裁判日期】    950328
【裁判案由】    違反家庭暴力防治法
【裁判全文】
臺灣高等法院花蓮分院刑事判決          95年度上易字第42號
上  訴  人  臺灣臺東地方法院檢察署檢察官
被      告  甲○○
上列上訴人因被告違反家庭暴力防治法案件，不服臺灣臺東地方
法院95年度易字第3號中華民國95年2月8日第一審判決（起訴案
號：臺灣臺東地方法院檢察署94年度偵字第2488號），提起上訴
，並移送併案審理（台灣台東地方法院檢察署95年度偵字第576
號），本院判決如下：
    主  文
原判決撤銷。
甲○○連續違反法院依家庭暴力防治法第十三條第二項所為禁止
騷擾及遠離場所之民事通常保護令裁定，累犯，處有期徒刑捌月
。
    事  實
一、甲○○係乙○○之子，二人間具有家庭暴力防治法第3條第3
    款所定之家庭成員關係。明知因其曾對母親乙○○實施家庭
    暴力行為，經台灣台東地方法院於94年7月25日，以94 年度
    家護字第98號核發民事通常保護令（有效期間為1年），裁
    定令其不得對乙○○實施身體或精神上不法侵害行為，亦不
    得直接或間接對被害人為騷擾、通話之聯絡行為，並應遠離
    乙○○之住居所（臺東縣池上鄉○○路89號）及工作場所（
    臺東縣池上鄉復興村昶發預拌水泥場及灝業採石場）至少
    100公尺，竟仍基於違反上開保護令之概括犯意，於保護令
    有效期間內之，為下列違反保護令之行為：
    （一）94年10月26日下午1時35分許，前往乙○○位於池上
          鄉復興村昶發預拌水泥場之工作場所向乙○○為爭吵
          之騷擾行為。
    （二）95年1月9日晚間10時50分許，持圓撬前往乙○○位於
          台東縣池上鄉○○路89號住處，毀損車牌號碼JR-769
          4號以及YR-1516號自用小客車之前後擋風玻璃以及板
          金，並且將屋內落地窗玻璃以及室內桌椅家具等物品
          搗毀，致生損害於乙○○，而違反上開保護令。
二、案經乙○○訴由臺東縣政府警察局關山分局報請臺灣臺東地
    方法院檢察署檢察官偵查起訴。
    理  由
一、上揭事實，業據被告甲○○於原審以及本院審理中坦承不諱
    （原審卷頁36、37），核與告訴人乙○○於警訊（警卷頁4
    、併2卷、原審卷頁38-2以下）、偵查（偵核退卷頁20）以
    及原審訊問（原審卷頁25）中之指述相符，並經證人莊英禮
    於警詢（警卷頁6）及偵訊中（偵核退卷頁21）證述明確，
    復有台東地院94年度家護字第98號民事通常保護令、送達證
    書（偵核退卷頁16以下）及刑案測繪現場圖各1份及現場照
    片8幀（警卷頁13、併2卷）附卷可稽，足見被告自白與事實
    相符，本案事證明確，被告犯行堪予認定。
二、核被告所為，係犯家庭暴力防治法第50條第2款之違反法院
    所為之禁止騷擾行為之民事通常保護令罪、同法第50條第4
    款之違反法院所為之遠離場所之民事通常保護令罪以及刑法
    第354條之毀損罪。被告雖一行為同時違反同條2款之情形，
    惟法院依同法第13條規定核發保護令者，該保護令內之數款
    規定，均係保護令之內容，僅係將其違犯情形逐一列舉，如
    同時違反保護令內數款規定，仍僅係違反一保護令罪，乃屬
    單純一罪。被告所犯毀損罪並經被害人乙○○提出告訴（原
    審卷頁38-3）。被告所犯毀損罪與違反保護令罪之間係一行
    為觸犯數罪名，為想像競合犯，應從一重之違反保護令罪處
    斷。被告兩次違反保護令之行為，均係違反同一之保護令，
    時間密接，顯係基於概括之犯意為之，為連續犯，應從一重
    處斷，並加重其刑。又被告前於93年間因違反毒品危害防制
    條例案件，經判處有期徒刑4月確定，於94年7月27日縮刑期
    滿執行完畢，有臺灣高等法院被告前案紀錄表可佐，於5年
    內再犯本件有期徒刑以上之罪，屬累犯，應依刑法第47條規
    定遞加重其刑。被告所犯第二次犯行，雖未據檢察官起訴，
    但因與已起訴之犯罪事實有連續犯之裁判上一罪關係，為起
    訴效力所及，本院應一併審理，附此敘明。爰審酌被告無視
    法院禁制命令，未遠離被害人工作場所以及住家，進而對被
    害人為騷擾之行為，甚至到母親家中毀損家中器物，被告對
    於本案量刑也自認應到監獄接受執行，並請求判處八月，再
    訊問被告母親之意見，也表示希望讓被告到監獄服刑，促其
    改過以及其他一切情狀，量處如主文所示之刑。
三、原審認定被告罪刑，固屬無誤，但是就被告所犯前揭犯罪事
    實所示第二次的犯行未及審酌，檢察官據以上訴，為有理由
    ，應由本院撤銷改判。
四、據上論斷，應依刑事訴訟法第369條第1項前段、第364條、
    第299條第1項前段、家庭暴力防治法第50條、刑法第11條前
    段、第56條、第354條、第47條判決如主文。
本案經檢察官崔紀鎮到庭執行職務。
中    華    民    國    95    年    3     月    28    日
                  刑事庭審判長法  官  謝志揚
                              法  官  林慶煙
                              法  官  賴淳良
以上正本證明與原本無異。
本件不得上訴。
                              書記官  邱廣譽
中    華    民    國    95    年    3     月    28    日
附錄    本判決論罪科刑法條：
刑法第56條 (連續犯)
連續數行為而犯同一之罪名者，以一罪論。但得加重其刑至二分
之一。
刑法第354條（毀損罪）
毀棄、損壞前二條以外之他人之物或致令不堪用，足以生損害於公眾或他
人者，處 2 年以下有期徒刑、拘役或 500 元以下罰金。
家庭暴力防治法第50條（違反保護令罪之處罰）
違反法院依第十三條、第十五條所為之下列裁定者，為本法所稱之違反保
護令罪，處三年以下有期徒刑、拘役或科或併科新台幣十萬元以下罰金︰
二、禁止直接或間接騷擾、接觸、通話或其他連絡行為。
四、遠離住居所、工作場所、學校或其他特定場所。


司法院資訊處製作；財團法人民間司法改革基金會備份。
